臺灣宜蘭地方法院民事裁定　九十一年度聲字第三四九號
　　聲　請　人　甲○○
　　相　對　人　華南商業銀行股份有限公司
　　法定代理人　乙○○
右當事人間聲請停止執行事件，本院裁定如左：
    主      文
聲請人供擔保新臺幣貳拾伍萬元後，本院九十一年度執字第三六三七號執行事件，就
宜蘭市○○○段六結小段八一─四一地號土地上，建號一八七四號、門牌號碼宜蘭市
○○路○段二五○號建物之強制執行程序，於本院九十一年度重訴字第九五號塗銷抵
押權事件判決確定、和解或撤回起訴前應停止執行。
    理      由
一、按提起異議之訴，法院因必要情形，或依聲請定相當並確實之擔保，得為停止強
    制執行之裁定，強制執行法第十八條第二項定有明文。又抵押權人聲請拍賣抵押
    物，經法院為許可強制執行之裁定而據以聲請強制執行，抵押人對該裁定提起抗
    告或依同法第十四條提起異議之訴時，法院得依同法第十八條第二項為停止強制
    執行之裁定，抵押人如以該裁定成立前實體上之事由主張該裁定不得為執行名義
    而提起訴訟時，其情形較裁定程序為重，依「舉輕明重」之法理，參考公證法第
    十一條第三項及非訟事件法第一百零一條第二項規定，並兼顧抵押人之利益，則
    抵押人自得依強制執行法第十八條第二項規定聲請為停止強制執行之裁定，有司
    法院大法官解釋第一八二號可參。
二、聲請意旨略以：鈞院九十一年度執字第三六三七號相對人與聲請人間拍賣抵押物
    強制執行事件，就宜蘭市○○○段六結小段八一─四一地號上，建號一八七四號
    、門牌號碼宜蘭市○○路○段二五○號建物所為之抵押權設定登記係遭人偽造，
    是該抵押權所擔保之借款債權不存在，聲請人已依強制執行法第十四條第一項規
    定，起訴請求塗銷抵押權設定登記，並由鈞院以九十一年度重訴字第九五號受理
    在案，爰聲請裁定停止執行。
三、經查，聲請人主張系爭不動產業經九十一年度執字三六三七號開始強制執行程序
    ，惟聲請人已提起塗銷抵押權登記之訴等情，經本院調取該執行卷宗及九十一年
    重訴字第九五號塗銷抵押權事件卷宗查明屬實。爰審酌本件執行債權本金總額為
    新台幣（下同）五百九十萬元，系爭建物鑑定價格七十七萬六千一百零一元，最
    近一次之拍賣期日為民國九十一年十一月二十八日，經本院民事執行處所定拍賣
    底價為七十六萬元。又相對人之放款利率，約為百分之九（參酌本件債權四百九
    十萬元部分為百分之九．一二五，就一百萬元部分為百分之九．二二五），則相
    對人因系爭建物部分停止執行而無法運用拍賣所得之資金，每年可能受有之損害
    約為六萬八千四百元（760000×9% =684000），而本案訴訟至三審定讞，其期間
    估算約為三年。加以該標的物延後拍賣三年，因折舊可能致其價值減損等情，認
    聲請人應供擔保二十五萬元後，准予就系爭建物部分停止強制執行。
四、依強制執行法第十八條第二項裁定如主文。
中　　　華　　　民　　　國　　九十一　　年　　十二　　月　　  十一　　日
                                   臺灣宜蘭地方法院民事庭
~B法　　　官　謝佩玲
右為正本係照原本作成。
如不服本裁定，應於裁定送達後十日內向本院提出抗告狀（須附繕本）。
中　　　華　　　民　　　國　　九十一　　年　　 十二　　 月　　　十八　　日
~B法院書記官　許麗汝
